# 请教版主:为什么将享有股份的面值总额确认为股本，而不是以公允价值来确认股本呢？

提问人：jihuijun 时间：2014-05-05 14:50:53
将债务转为资本，应分别以下情况处理： 　　1 、股份有限公司 　　债务人为股份有限公司时，债务人应当在满足金融负债终止确认条件时，终止确认重组债务，并将债权人因放弃债权而享有股份的面值总额确认为股本；股份的公允价值总额与股本之间的差额作为资本公积。重组债务的账面价值与股份的公允价值总额之间的差额作为债务重组利得，计入当期损益（营业外收入）。

回答人：chenyiwei
赞同楼上各位意见。 对债务人而言，其增加的股本（实收资本）是法律概念，涉及股东在公司净资产中所享有的相对份额等因素，因此需由全体股东协商一致后明确所增加的股本面值，以及增加股本后各股东的股权比例。 对债权人而言，相当于以债权的公允价值对债务人出资，因此其投资成本应按原债权的公允价值确定，投资成本超出所享有的实收资本的部分就是溢价出资额，债务人（被增资企业）确认为资本公积。